臺灣高等法院刑事判決　　　　　　　　　　　　　　九十三年度上訴字第九六九號
　　上　訴　人
　　即　被　告　甲○○
　　選任辯護人　彭火炎　律師
　　　　　　　　張玉琳　律師
右上訴人因違反槍砲彈藥刀械管制條例案件，不服臺灣桃園地方法院九十二年度訴字
第一三一０號，中華民國九十三年二月二日第一審判決（起訴案號：臺灣桃園地方法
院檢察署九十二年度偵字第四五六八號），提起上訴，本院判決如左：
    主  文
原判決撤銷。
甲○○未經許可，寄藏手槍，累犯，處有期徒刑捌年，併科罰金新台幣柒拾萬元，罰
金部分如易服勞役，以罰金總額與陸個月之日數比例折算壹日。
扣案如附表編號一(1)、(2)所示之改造玩具手槍支（含彈匣個）、如附表編號二(1)
所示之制式手槍壹支（含彈匣壹個）、(2)所示之制式子彈肆拾肆顆，均沒收。
    事  實
一、甲○○曾因妨害自由案件，經臺灣新竹地方法院於八十九年四月六日判處有期徒
    刑五月，如易科罰金，以三百元折算一日，於八十九年五月十六日確定，於八十
    九年十二月二十六日執行完畢，猶不知悔改，明知真實姓名、年籍均不詳，綽號
    「阿寶」之成年男子，於九十二年一月下旬某日，在桃園縣楊梅鎮○○○街三三
    號五樓其租屋處所交付保管之木盒一個，內有如附表編號一所示可發射子彈具有
    殺傷力之改造玩具手槍三支（含彈匣三個），及黑色皮包一個，內有如附表編號
    二所示，具有殺傷力之半自動手槍一支（含彈匣一個）及制式子彈四十九顆（其
    中一顆業經甲○○於新竹縣鳳山溪河堤試射），均係具有殺傷力之槍彈，仍予收
    受，藏放於其上開租屋處。嗣於九十二年三月一日凌晨一時三十分許，甲○○請
    託不知情之友人梁振源駕駛車牌號碼Ｒ三─八三六七號自用小貨車前來搬家時，
    在停放於其上開租屋處地下室停車場之上開自用小貨車內，為警當場查獲如附表
    編號二(1)所示之制式手槍一支（含彈匣一個）及如附表編號二(2)所示之制式子彈
    中之十一顆，並於同年月日下午三時許，由甲○○帶同警方至其桃園縣楊梅鎮○
    ○路○段一巷六四０弄一二一號之新租屋處，查扣如附表編號一(1)、(2)所示之具
    有殺傷力之改造玩具手槍三支（含彈匣三個）及如附表編號二(2)所示制式子彈中
    之三十七顆。
二、案經台灣桃園地方法院檢察署檢察官偵查起訴。
    理  由
一、訊據被告甲○○對於右揭時地受綽號「阿寶」之人寄藏如附表所示之槍、彈之犯
    罪事實，坦承不諱，並有扣案如附表所示之槍彈附卷可稽。而扣案之槍、彈，經
    具手槍一支（槍枝管制編號第0000000000號），係以仿ＢＥＲＥＴＴ
    Ａ廠９２ＦＳ型半自動手槍製造，金屬槍身組合土造金屬槍管及滑套改造而成，
    槍枝雖因欠缺locking block，致滑套無法定位，無法擊發口徑９ｍｍ之制式子
    彈，惟仍可供擊發適用之土製改造子彈使用，經實際填裝適用子彈試射結果，可
    擊發彈丸直徑５．５８ｍｍ金屬彈頭之土製改造子彈，彈丸動能達一五二‧二五
    焦耳、單位面積動能達六二二‧五九焦耳＼平方公分，已超過該局前曾對活豬所
    為，彈丸面積動能達二十焦耳＼平方公分即足以穿入豬隻皮肉層之射擊測試結果
    ，且超出日本科學警察研究所研究結果，彈丸面積動能達二十焦耳＼平方公分即
    可穿入人體皮肉層甚遠，自應具有殺傷力；扣案如附表編號一(2)所示之改造玩具
    手槍二支（槍枝管制編號第0000000000號、第0000000000
    號），係以仿ＦＮ廠１９１０型半自動手槍製造，換裝土造金屬槍管改造而成，
    機械性能良好，可擊發適用之子彈，具殺傷力；扣案如附表編號二(1)所示之制式
    手槍一支（槍枝管制編號第0000000000號），係美國ＢＥＲＥＴＴＡ
    廠製９２ＦＳ型口徑９ｍｍ之制式半自動手槍，機械性能良好，可擊發口徑９ｍ
    ｍ之制式子彈，具有殺傷力；至扣案如附表編號二(2)所示之制式子彈四十八顆，
    均係口徑９ｍｍ（９ｘ１９ｍｍ）之制式子彈，經試射四顆，均具殺傷力，此有
    該局九十二年五月七日刑鑑字第０九二００三六七六七號鑑驗通知書一份及照片
    十五張在卷可稽，是以扣案如附表編號一(1)、(2)所示之改造玩具手槍三支（含彈
    匣三個），均係屬槍砲彈藥刀械管制條例第十一條第一項明文查禁之可發射子彈
    具有殺傷力之槍枝，扣案如附表編號二(1)、(2)所示之槍、彈，則分屬槍砲彈藥刀
    械管制條例第七條第一項、第十二條第一項之制式手槍及制式子彈無疑。又「阿
    寶」之人交付被告保管寄藏之制式子彈數目為四十九顆，已如前述，而其中一顆
    並經被告於新竹縣鳳山溪堤防予以試射一節，業據被告於警訊時供稱屬實，該顆
    子彈雖未扣案，然既經被告試射擊發，且扣案其餘之制式子彈四十八顆，經鑑定
    結果又均具殺傷力，自堪認為該顆子彈亦具有殺傷力。從而，本件事證明確，被
    告違反槍砲彈藥刀械管制條例之犯行，已經證明，應予依法論科。
二、另公訴人指訴被告甲○○明知真實姓名、年籍均不詳，自稱梁政明之成年男子，
    於九十一年十一月十二日某時，在桃園縣大溪鎮內之台六十六號快速道路大溪出
    口附近，所交付保管之木盒一個，內有如附表編號一所示可發射子彈具有殺傷力
    之改造玩具手槍三支（含彈匣三個），竟仍予以收受，將之藏放於其位在桃園縣
    楊梅鎮○○○街三三號之租屋處乙節，訊之被告甲○○矢口否認上開槍彈係二次
    受寄藏，辯稱：係姓名、年籍均不詳，綽號「阿寶」之成年男子同時交付扣案之
    槍、彈委其保管等語。是本案爭點厥為扣案之槍彈，被告究係一次受寄藏，抑或
    二次受寄藏？按被告之自白，不得作為有罪判決之唯一證據，仍應調查其他必要
    之證據，以察其是否與事實相符，刑事訴訟法第一百五十六條第二項定有明文。
    經查，本案扣案之槍彈，被告固於九十二年三月二十七日、同年八月十八日檢察
    官偵查時自白稱：如附表編號一(1)、(2)所示之改造玩具手槍三支，係真實姓名、
    年籍均不詳，自稱梁政明之成年男子，於九十一年十一月十二日某時，在桃園縣
    大溪鎮內之台六十六號快速道路大溪出口附近所交付，至如附表編號二所示之制
    式手槍一支、制式子彈四十九顆，則均係真實姓名、年籍均不詳，自稱徐增舜之
    成年男子，於九十二年一月間某日，在桃園縣楊梅鎮國道一號高速公路楊梅交流
    道附近，交由伊保管等語（見偵查卷第一０三頁、第一０六頁、第九三頁背面）
    ，惟被告於警訊及檢察官偵查時亦先後供稱：「是我於九十一年十二月十五日左
    右晚上二十時許在雲林縣員林交流道附近向綽號『大胖』男子以新台幣貳拾萬元
    購得手槍壹枝、子彈十二發。」（見偵查卷第五頁、第二八頁）、「槍械係綽號
    『阿健』之男子分批拿給我的」等語（見偵查卷第九頁），且於原審及本院審理
    時則均供稱：上開槍彈均係綽號「阿寶」之人於九十二年一月下旬某日同時交予
    伊保管等語（見原審卷第五四頁、本院卷第九０頁），可見其供述前後已有不一
    ，而據被告所供述之交付槍械之人徐增舜，於偵查中復結證否認有交付槍械予被
    告（見偵查卷第九九頁），則被告於偵查中所供上開槍彈係梁政明、徐增舜分二
    次交付寄藏云云，究否真實，即有可疑，而況，證人乙○○於本院調查時已結證
    稱：有見到「阿寶」之人同時交付上開槍彈予被告等語（見本院卷第七０至七二
    頁），是被告於偵查中有瑕疵之自白，自難採為論罪之證據，而應以審理中之供
    述為可採，準此，本院認扣案之槍彈應係被告一次受寄藏，附此敘明。
三、核被告上開寄藏如附表編號一(1)、(2)所示改造玩具手槍之所為，係犯槍砲彈藥刀
    械管制條例第十一條第四項之未經許可，寄藏其他可發射子彈，具有殺傷力之槍
    枝罪；寄藏如附表編號二(1)所示制式手槍、如編號二(2)所示制式子彈之所為，則
    係犯槍砲彈藥刀械管制條例第七條第四項之未經許可寄藏手槍罪、同條例第十二
    條第四項之未經許可寄藏子彈罪。被告同時寄藏如附表編號一(1)、(2)所示，均屬
    槍砲彈藥刀械管制條例第十一條第四項規範之可發射子彈具有殺傷力之玩具手槍
    三支，核僅侵害單一社會法益，此部分僅構成單純一罪。又被告同時寄藏如附表
    編號一(1)、(2)所示改造玩具手槍、如附表編號二(1)所示制式手槍、如編號二(2)所
    示制式子彈之所為，為一行為觸犯數罪名之想像競合犯，應依刑法第五十五條前
    段規定，從一重之槍砲彈藥刀械管制條例第七條第四項之未經許可寄藏手槍罪處
    斷，公訴人認被告係二次寄藏槍械行為，其構成要件不同，應予分論併罰，容有
    未洽，已如前述。被告曾因妨害自由案件，經臺灣新竹地方法院於八十九年四月
    六日判處有期徒刑五月，如易科罰金，以三百元折算一日，於八十九年五月十六
    日確定，於八十九年十二月二十六日執行完畢，此有本院被告全國前案紀錄表一
    份在卷可徵，其於有期徒刑執行完畢後，五年以內再犯本件有期徒刑以上之罪，
    為累犯，應依刑法第四十七條規定，加重其刑。原審予以被告論罪科刑，固非無
    見，惟查，上開槍彈，被告係受綽號「阿寶」之人同時寄藏，而非二次受寄藏，
    應依想像競合犯，從一重論以一罪，詳如前述，原判決予以分論併罰，於法即有
    未合。被告上訴意旨執以指摘原判決不當，為有理由，應由本院將原判決撤銷改
    判。爰審酌被告寄藏如附表所示之改造玩具手槍三支、制式手槍一支及制式子彈
    四十九顆、數量非少，對於人身安全、社會治安可能造成之危害甚鉅，惟尚未造
    成實害及犯後坦承大部分犯行等一切情狀，量處如主文第二項所示之刑，並就併
    科罰金刑部分，諭知易服勞役之折算標準，以資懲儆。
四、扣案如附表編號一(1)、(2)所示之改造玩具手槍三（含彈匣三個）、如附表編號二
    (1)所示之制式手槍一支、如編號二(2)所示尚未試射之制式子彈四十四顆，均係屬
    違禁物，應依刑法第三十八條第一項第一款規定宣告沒收。至業經被告試射之制
    式子彈一顆及經鑑定單位即內政部警政署試射之制式子彈四顆，均因試射擊發不
    具完整結構失其效能，而無殺傷力，試射後的彈頭、彈殼，已非供犯罪所用之物
    ，亦非屬違禁物，爰不併予宣告沒收。
據上論斷，應依刑事訴訟法第三百六十九條第一項前段、第三百六十四條、第二百九
十九條第一項前段，槍砲彈藥刀械管制條例第七條第四項、第十一條第四項、第十二
條第四項、刑法第十一條前段、第四十七條、第五十五條前段、第四十二條第三項、
第三十八條第一項第一款、罰金罰鍰提高標準條例第二條、現行法規所定貨幣單位折
算新台幣條例第二條，判決如主文。
本案經檢察官王安明到庭執行職務。
中　　　華　　　民　　　國　　九十三　　年　　　七　　　月　　二十九　　日
                        臺灣高等法院刑事第七庭
                            審判長法  官  吳　啟　民
                                  法  官  林　瑞　斌
                                  法  官  蘇　隆　惠
右正本證明與原本無異。
如不服本判決，應於收受送達後十日內向本院提出上訴書狀，其未敘述上訴之理由者
並得於提起上訴後十日內向本院補提理由書（均須按他造當事人之人數附繕本）。
                                  書記官  李　信　穎
中　　　華　　　民　　　國　　九十三　　年　　　七　　　月　　二十九　　日
附錄：本案論罪科刑法條全文
槍砲彈藥刀械管制條例第七條：
未經許可，製造、販賣或運輸火砲、肩射武器、機關槍、衝鋒槍、卡柄槍、自動步槍
、普通步槍、馬槍、手槍或各類砲彈、炸彈、爆裂物者，處死刑、無期徒刑或七年以
上有期徒刑；處徒刑者，併科新台幣三千萬元以下罰金。
未經許可，轉讓、出租或出借前項所列槍砲、彈藥者，處無期徒刑或五年以上有期徒
刑，併科新台幣一千萬元以下罰金。
意圖供自己或他人犯罪之用，而犯前二項之罪者，處死刑或無期徒刑；處徒刑者，併
科新台幣五千萬元以下罰金。
未經許可，持有、寄藏或意圖販賣而陳列第一項所列槍砲、彈藥者，處五年以上有期
徒刑，併科新台幣一千萬元以下罰金。
第一項至第三項之未遂犯罰之。
槍砲彈藥刀械管制條例第十一條：
未經許可，製造、販賣或運輸第四條第一項第一款所稱其他可發射金屬或子彈具有殺
傷力之各式槍砲者，處五年以上有期徒刑，併科新臺幣一千萬元以下罰金。
未經許可，轉讓、出租或出借前項所列槍砲者，處三年以上十年以下有期徒刑，併科
新臺幣七百萬元以下罰金。
意圖供自己或他人犯罪之用，而犯前二項之罪者，處無期徒刑或七年以上有期徒刑，
併科新臺幣一千萬元以下罰金。
未經許可，持有、寄藏或意圖販賣而陳列第一項所列槍砲者，處一年以上七年以下有
期徒刑，併科新臺幣七百萬元以下罰金。
第一項至第三項之未遂犯罰之。
槍砲彈藥刀械管制條例第十二條：
未經許可，製造、販賣或運輸子彈者，處一年以上七年以下有期徒刑，併科新台幣五
百萬元以下罰金。
未經許可，轉讓、出租或出借子彈者，處六月以上五年以下有期徒刑，併科新台幣三
百萬元以下罰金。
意圖供自己或他人犯罪之用，而犯前二項之罪者，處三年以上十年以下有期徒刑，併
科新台幣七百萬元以下罰金。
未經許可，持有、寄藏或意圖販賣而陳列子彈者，處五年以下有期徒刑，併科新台幣
三百萬元以下罰金。
第一項至第三項之未遂犯罰之。
【附表】
┌──┬────────────────────┬───────────┐
│編號│所      寄      藏      之     槍     彈│數                  量│
├──┼────────────────────┼───────────┤
│    │(1)仿ＢＥＲＥＴＴＡ廠９２ＦＳ型半自動手槍│                      │
│    │  製造，可發射子彈具有殺傷力之改造玩具手│一支                  │
│ 一 │  槍（槍枝管制編號第0000000000│                      │
│    │  號）。                                │                      │
│    ├────────────────────┼───────────┤
│    │(2)仿ＦＮ廠１９１０型半自動手槍製造，可發│                      │
│    │  射子彈具有殺傷力之改造玩具手槍（槍枝管│二支                  │
│    │  制編號第0000000000號、第一一│                      │
│    │  00000000號）。                │                      │
├──┼────────────────────┼───────────┤
│    │(1)ＢＥＲＥＴＴＡ廠９２ＦＳ型口徑九ｍｍ具│                      │
│    │  殺傷力之制式半自動手槍（槍枝管制編號第│一支                  │
│    │  0000000000號）。            │                      │
│ 二 ├────────────────────┼───────────┤
│    │(2)口徑９ｍｍ（９ｘ１９ｍｍ）之制式子彈。│四十九顆（業經被告試射│
│    │                                        │射一顆，另經內政部警政│
│    │                                        │署刑事警察局鑑定試射四│
│    │                                        │顆）。                │
└──┴────────────────────┴───────────┘
